---
title: "glimpse_gles_rolling"
author: "Stefan Haussner"
date: "26 11 2021"
output:
  html_document: default
  pdf_document: default
---

```{r setup, include=FALSE}
knitr::opts_chunk$set(echo = TRUE)
```

```{r}
source("helpers.R")
library(ggforce)
library(ggpubr)
library(ggtext)
library(scales)
library(tidyverse)
library(haven)
library(janitor)
library(labelled)
library(hrbrthemes)
library(ggplot2)
library(DescTools)

theme_set(theme_minimal(base_size = 16))

theme_update(plot.title.position = "plot",
             plot.caption.position = "plot",
             plot.subtitle = element_markdown(hjust = 0.5),
             text=element_text(family="Times New Roman"),
             plot.title = element_text(hjust = 0.5),
            legend.position = "bottom",
            legend.box = "horizontal",
            strip.text = element_text(size = rel(1.25)))

farbe_brief <- "#003366" #blau
farbe_urne <- "#E31B23"  #rot
```


```{r}
gles_rcs2017 <- haven::read_spss("../data/gles/ZA6803_v4-0-1_rollingcrosssection2017.sav")
gles_pre2021 <- haven::read_dta("../data/gles/ZA7700_v1-0-0.dta")
gles_rcs2021 <- haven::read_dta("../data/gles/ZA7703_v1-0-0_rolling_2021.dta")

#Website: https://www.bundeswahlleiter.de/bundestagswahlen/2021/ergebnisse/weitere-ergebnisse.html
ergebnisse_brief_urne <- read_csv2("https://www.bundeswahlleiter.de/dam/jcr/de996ffe-09b7-48a2-a24c-13b54a5935d4/btw21_ergebnisse_bezirksart_abs.csv", skip = 5) %>% 
  clean_names() %>% 
  mutate_at(.vars = vars(cdu:ubrige), .funs = ~.x/gultig*100)

verlauf_zeit <- read.xlsx("/Users/lukas/Nextcloud/Für die Gruppe/Forschung-Nichtwähler/Election Results EU28/bt21_editedvolume/nonvoters-bt21-editedvolume/Briefwahl/data/briefwahlstimmen_zeit.xlsx")
```

Aufbau:

#Anstieg Briefwahlanteile 1

```{r}
verlauf_zeit %>% 
  mutate(Briefwahl = wert/100,
         Urnenwahl = 1-Briefwahl) %>% 
  pivot_longer(cols = c(Briefwahl,Urnenwahl )) %>% 
  ggplot(aes(x = `jahr`, y = value, fill = name))+
  geom_line(size = 1.2)+
  geom_area()+
  geom_hline(yintercept = 0.5)+
  geom_point() +
  labs(y = "Anteil an den Gesamtstimmen",
       x = "Datum",
       caption = "Daten: Bundeswahlleiter, 2021",
       title = "Entwicklung der Brief- und Urnenwahlanteile von 1957-2021")+
scale_y_continuous(breaks = c(0.25, 0.5, 0.75, 1), 
                   labels = scales::percent_format(),
                   limits = c(0, 1)) +
  scale_fill_manual(name = "Stimmenanteile",
                    values = c( farbe_brief,farbe_urne), )
ggsave("../plots/Figure_1_Briefwahlhistorie_new.png", height = 6, width = 10, dpi = 300)


```
#Google Trends
```{r}
briefwahl_artikel <- read_rds('../data/briefwahl_artikel.rds')

briefwahl_artikel %>% 
  select(date, week, source) %>% 
  group_by(week) %>% 
  summarise(news_per_week = sum(!is.na(source))) %>% 
  ggplot()+
  geom_line(aes(x = week, y = news_per_week))+
  geom_area(aes(x = week, y = news_per_week),fill = "#A6761D", alpha = 0.4) +
  geom_point(aes(x = week, y = news_per_week))+
      geom_vline(data = df_ereignisse, aes(xintercept = as.Date("2021-09-26")), colour="grey12", linetype = "longdash")+
  geom_text(aes(x = as.Date('2021-10-8'), y = 28,
                label = "Bundestagswahl \n 26.09.2021 "), family = "Times New Roman",
            stat = "unique", lineheight = 0.9, size = 5 )+
  geom_curve(aes(x = as.Date('2021-10-08'), y = 26, xend = as.Date('2021-09-27'), yend = 22),
             curvature = -0.3, size = 0.3, color = "black",
             arrow = arrow(length = unit(0.03, "npc")))+
  labs(y = "Anzahl Artikel",
       x = "Datum",
       caption = "Aggregiert auf Wochenbasis; Suchwörter: `briefwahl bundestagswahl 2021` \n\n Daten: Google News",
       title = "Anzahl der Artikel bei Google News zur Briefwahl",
       subtitle = "Zeitraum: 21. Juli - 30. November 2021")+
  scale_x_date(date_breaks = "1 month", 
           date_labels="%d-%m")

ggsave("../plots/Figure_2_Google_trends.png", device = "png", height = 7, width = 12, dpi = 300)
```



#Karte Europa und Briefwahl

```{r}
library(grid)
library(rworldmap)

data_maps <- read_csv2("../data/Overview_europa.csv")

worldMap <- getMap()

# Member States of the European Union
europeanUnion <- c("Austria","Belgium","Bulgaria","Croatia",
                   "Czech Rep.","Denmark","Estonia","Finland","France",
                   "Germany","Greece","Hungary","Ireland","Italy","Latvia",
                   "Lithuania","Luxembourg","Netherlands","Poland",
                   "Portugal","Romania","Slovakia","Slovenia","Spain",
                   "Sweden","United Kingdom")
# Select only the index of states member of the E.U.
indEU <- which(worldMap$NAME%in%europeanUnion)

# Extract longitude and latitude border's coordinates of members states of E.U. 
europeCoords <- lapply(indEU, function(i){
  df <- data.frame(worldMap@polygons[[i]]@Polygons[[1]]@coords)
  df$region =as.character(worldMap$NAME[i])
  colnames(df) <- list("long", "lat", "region")
  return(df)
})

europeCoords <- do.call("rbind", europeCoords)

europeanUnionTable <- data.frame(country = europeanUnion)
europeanUnionTable <-merge(europeanUnionTable,data_maps, by = c("country")) %>%
  mutate(value = case_when(
    (Online == 1) ~ "Onlinewahl verfügbar",
    (Within == 0) & (Abroad == 0) ~ "Briefwahl nicht verfügbar",
    (Within == 0) & (Abroad == 1) | (Within == 1) & (Abroad == 0) ~ "Briefwahl bedingt* verfügbar",
    (Within == 1) & (Abroad == 1) ~ "Briefwahl im Inland und Ausland verfügbar"
  ))

europeCoords$value <- europeanUnionTable$value[match(europeCoords$region,europeanUnionTable$country)]
```



```{r}
# Plot the map
ggplot() + geom_polygon(data = europeCoords, aes(x = long, y = lat, group = region, fill = value), colour = "black", size = 0.2) +
  coord_map(xlim = c(-15, 37),  ylim = c(32, 69)) +
  scale_fill_manual(name = "Briefwahlsysteme",
                    values = c("Briefwahl im Inland und Ausland verfügbar" = "#003366",
                               "Briefwahl bedingt* verfügbar" = alpha("#003366",0.2) ,"Briefwahl nicht verfügbar" = "#E31B23","Onlinewahl verfügbar" ="#228B22"))+
  labs(title = "Verfügbarkeit der Briefwahl in den EU-Mitgliedstaaten",
       caption = "*Die Bedingungen an die Briefwahl unterscheiden sich teils stark den europäischen Ländern. \n Mögliche Gründe sind: im Ausland lebende Staatsangeörige, Soldaten/Beamte im Auslandsdienst, Strafgefangene, \n gesundheitliche Einschränkungen. Briefwahl nur für bestimmte Wahlen verfügbar; \nFür eine detaillierte Übersicht je Land, vgl. Lupiáñez-Villanueva und Devaux, 2018 \n \n Daten: Lupiáñez-Villanueva & Devaux, 2018")+
  theme(title = element_text(size = 20),
        axis.text.x = element_blank(),
        axis.text.y = element_blank(), axis.ticks.x = element_blank(),
        axis.ticks.y = element_blank(), axis.title = element_blank(),
        rect = element_blank(),
        legend.position = "right",
        plot.caption = element_text(size = 12, hjust = 1))

ggsave("../plots/Figure_Karte.png", height = 8, width = 20, dpi = 300)

```


# Anteil Briefwahl an Gesamtstimmen

```{r}
#Datensatz generieren
d_anteil_brief_an_gesamtstimmen <- ergebnisse_brief_urne %>% 
  filter(stimmenart == "Z") %>% 
  select(nr:wahler, -wahlberechtigte) %>% 
  pivot_wider(values_from = "wahler", names_from = bezirksart) %>%
  mutate_at(.vars = vars(Urne:Brief), .funs = ~.x/Zusammen*100) %>% 
  mutate(land = fct_reorder(land, Brief), 
         land = fct_relevel(land, "Bundesgebiet", after = 17)) %>% 
  pivot_longer(Urne:Brief, values_to = "anteil")
```

```{r}
ggplot(d_anteil_brief_an_gesamtstimmen %>% 
         mutate(bund = ifelse(land == "Bundesgebiet", 1,2)))+
  geom_bar(aes(x = land, y = anteil, fill = name), stat = "identity")+
  geom_hline(yintercept = 50, linetype = "dotted", color = "grey20", size = 0.8) +
  coord_flip()+
  labs(y = "Anteil Brief- und Urnenwahlstimmen (%)",
       x = NULL,
       caption = "Daten: Bundeswahlleiter, 2021",
       title = "Anteile Urnen- und Briefwähler je Bundesland")+
  scale_fill_manual(name = NULL, values = c("Brief" = farbe_brief, "Urne" = farbe_urne))+
  scale_x_discrete(
    labels = c(
      "Bundesgebiet" = expression(bold("Bundesgebiet")))) +
  theme(plot.title = element_text(vjust = 2.5, hjust = 0.7)) 
  

ggsave("../plots/Figure_3_Anteile_Brief_Urnenstimmen.png", height = 7, width = 10, dpi = 300)
```

# Briefwahl und Parteiergebnis

```{r}
df %>% 
  mutate(value = value*100) %>% 
  filter(land == "Bundesgebiet") %>% 
  ggplot(aes(x = name, y = value, fill = typ)) +
  geom_bar(stat = "identity", position=position_dodge())+
  geom_text(aes(label=round(value, digits = 1)), vjust= -0.3,  position = position_dodge(0.9),color="black",size=3.5)+
  scale_fill_manual(name = NULL, values = c("Brief" = farbe_brief, "Urne" = farbe_urne))+
  labs(x = "Parteiergebnis bei der Bundestagswahl 2021 (%)", y = NULL,
       title = "Briefwahl und Parteiergebnis auf Bundesebene",
              caption = "Daten: Bundeswahlleiter, 2021"
       ) 

ggsave("../plots/Figure_4_Ergebnisse_Bund.png", dpi = 300, height = 5, width = 10)
```

# Regional und Parteiergebniss

```{r}
d_parteiergebnisse_brief_urne <- ergebnisse_brief_urne %>%
  mutate(andere = rowSums(select(., freie_wahler:ubrige), na.rm = TRUE),
         cdu_csu = cdu+csu) %>% 
  select(nr:gultig, cdu_csu, spd:grune, andere) %>%
  pivot_longer(cdu_csu:andere) %>% select(-(wahlberechtigte:gultig)) %>% 
  pivot_wider(names_from = bezirksart, values_from = c(value)) %>% 
  mutate(name = fct_relevel(name, "cdu_csu", after = 6),
         land = fct_relevel(land, "Bundesgebiet", after = 0),
         land = fct_reorder(land, desc(land))) %>% 
  ungroup()


d_parteiergebnisse_brief_urne %>%
  filter(stimmenart == "Z") %>%
  mutate(color = case_when(Brief-Urne > 0 ~ "up",
                           Brief-Urne < 0 ~ "down",
                           Brief-Urne == 0 ~ "equal"),
         name = fct_relevel(name, "cdu_csu", "spd", "grune", "fdp", "af_d", "die_linke", "andere"),
         name = case_when(name == "cdu_csu" ~ "CDU/CSU",
                          name == "spd" ~ "SPD",
                          name == "grune" ~ "B90/Grüne",
                          name == "fdp" ~ "FDP",
                          name == "af_d" ~ "AfD",
                          name == "die_linke" ~ "Die Linke",
                          name == "andere" ~ "Andere"),
         name = fct_relevel(name, "CDU/CSU", "SPD", "B90/Grüne", "FDP", "AfD", "Die Linke", "Andere")) %>% 
  mutate_if(is.numeric, ~.x/100) %>%
  pivot_longer(Zusammen:Brief, names_to = "typ") %>% 
  filter(typ != "Zusammen") %>% 
  filter(name != "Andere") -> df
```

```{r}
df %>% 
  filter(land != "Bundesgebiet") %>% 
  ggplot()+
  geom_path(aes(x = value, y = fct_relevel(land,
                                            "Mecklenburg-Vorpommern", "Thüringen",
                                            "Schleswig-Holstein", "Sachsen-Anhalt",
                                            "Brandenburg", "Sachsen", "Berlin",
                                           "Hamburg", "Bremen", "Niedersachsen", "Saarland",
                                            "Rheinland-Pfalz", "Hessen", "Nordrhein-Westfalen",
                                          "Baden-Württemberg","Bayern"), color = color), size = 2)+
  geom_point(aes(x = value, y = land, fill = typ), shape = 21, size = 4)+
  facet_wrap(~name, scales = "free_x", ncol = 3)+
  scale_color_manual(name = NULL,
                     values = c( "up" = farbe_brief,"down" = farbe_urne),
                     label = c( "Brief > Urne","Brief < Urne"))+
  scale_fill_manual(name = NULL, 
                    label = c("Briefwahlergebnis", "Urnenwahlergebnis"),
                    values = c("Brief" = farbe_brief, "Urne" = farbe_urne))+
  scale_x_continuous(n.breaks = 3 )+
  labs(x = "Parteiergebnis bei der Bundestagswahl 2021 in %", y = NULL,
       title = "Briefwahl und Parteiergebnis Länderebene",
       subtitle = "Stärkere Briefwahlergebnisse sind <b style='color:#003366;'>blau</b>, stärkere Urnenwahlergebnisse sind <b style='color:#E31B23;'>rot</b>",
       caption = "Daten: Bundeswahlleiter, 2021") +
  theme(axis.text.x = element_text(size = 15),
        axis.text.y = element_text(size = 15)) +
   annotate("segment", x=-Inf, xend=Inf, y=-Inf, yend=-Inf)+
  annotate("segment", x=-Inf, xend=-Inf, y=-Inf, yend=Inf) +
  theme(legend.direction = "vertical", legend.box = "horizontal")


ggsave("../plots/Figure_5_Ergebnisse_Land.png", dpi = 300, height = 10, width = 10)
```

```{r}
#Aufbereiung Daten

drcs2021_prep_summarise <- gles_rcs2021 %>% 
  select(lfdn, pre_startdatum, pre_feldtag, pre003, pre008ba) %>% 
  mutate(var = 1,
         pre008ba = labelled::to_factor(pre008ba), 
         pre003 = to_factor(pre003)) %>% #Wahlentscheidung vor wahltermin (ja/nein)
  pivot_wider(id_cols = lfdn:pre003,     #Wahlentscheidung (Partei)
              names_from = pre008ba, values_from = var, values_fill = 0) %>%
  clean_names() %>% 
  mutate(brief = case_when(pre003 == "nein" ~ 0,
                           pre003 == "ja" ~ 1,
                           TRUE ~ NA_real_),
         field_weeks = ggplot2::cut_width(pre_feldtag, width = 7))

brief_zeit <- drcs2021_prep_summarise %>% 
  group_by(field_weeks) %>% 
  dplyr::summarise(brief = mean(brief, na.rm = TRUE),
            n = n())

parteien_zeit <- drcs2021_prep_summarise %>% 
  filter(brief == 1) %>% 
  group_by(field_weeks) %>% 
  summarise_at(.vars = vars(cdu_csu:fdp, spd:die_linke, andere_partei),
               .funs = list(mean = mean, 
                            sd = sd),
               na.rm = TRUE)
```

# Entwicklung Briefwahl über Zeit

Wann erhalte ich meine Wahlbenachrichtigung?
Etwa 4 bis 6 Wochen vor der Wahl versenden die Gemeindebehörden die Wahlbenachrichtigungen. Spätestens am 21. Tag vor der Wahl (= 5. September 2021) müssten Sie Ihre Wahlbenachrichtigung erhalten.
http://www.gesetze-im-internet.de/bwo_1985/__19.html

Grafik zeigt den Anteil der Befragten, die bereits per Briefwahl abgestimmt haben, bis zum Wahltag (in Wochen vor der Wahl.) 
Ich erkenne jetzt nicht wirklich besondere Peaks etc. Relativ stetiger Anstieg bis auf knapp über 40%. An Kalles Frage bzgl. "Wie lange lagen die Unterlagen denn bei den Leuten" kommen wir so nicht richtig dran. Dazu müssten wir wissen, wann die verschickt worden sind.

```{r}
data.to.plot <- drcs2021_prep_summarise %>% 
  filter(pre_startdatum > "2021-08-16") %>% 
  drop_na(brief) %>% 
  mutate(week = ggplot2::cut_width(pre_startdatum, 
                                   width = 7,
                                   closed = "left",
                                   labels = c("2021-08-22",
                                              "2021-08-29",
                                              "2021-09-05",
                                              "2021-09-12",
                                              "2021-09-19",
                                              "2021-09-25,"))) 

table(data.to.plot$pre_startdatum, data.to.plot$week)

data.to.plot %>% 
  group_by(week) %>% 
  summarize(briefwahl_week = sum(brief),
            anzahl_week = n()) %>% 
  mutate(anteil_woche = briefwahl_week/anzahl_week) %>% 
  print(.$anteil_woche) -> xx


diff(xx$anteil_woche)

```

```{r}
data.to.plot %>% 
  mutate(date = as.Date(week)) %>% 
  nest(drcs2021_prep_summarise = -"date") %>%
  mutate(ci = map(drcs2021_prep_summarise, ~ MeanCI(.x$brief))) %>% 
  unnest_wider(ci) %>% 
  add_row(date = as.Date("2021-09-26"), mean = 0.47)-> df_briefwahl_zeit

df_briefwahl_zeit %>% 
  filter(mean != 0.47) %>% 
  ggplot(aes(x = date, y = mean, group = 1))+
  geom_line(color = farbe_brief)+
      geom_line(data= df_briefwahl_zeit %>% filter(date == as.Date("2021-09-25") | date == as.Date("2021-09-26")), aes(x = date, y = mean), lwd=1.5, lty="11", color = "grey") +
  geom_point() +
  geom_ribbon(aes(ymin=lwr.ci,ymax=upr.ci), fill = farbe_brief, alpha=0.3) +
  geom_point(data = df_briefwahl_zeit %>% filter(mean == 0.47), aes(x = date, y = mean), shape=4, size = 3) +
  #Label Eintragung Wahlberechtigten 15.08
  geom_text(aes(x =as.Date('2021-08-25'), y = 0.10,
                label = "Versandstart \n Wahlbenachrichtigungen \n ab 15.08.21"), family = "Times New Roman",
            stat = "unique", lineheight = 0.9, size = 5) +
  geom_curve(aes(x = as.Date('2021-08-24'), y = 0.07, xend = as.Date('2021-08-22'), yend = 0.055),
             curvature = -0.3, size = 0.3, color = "black",
             arrow = arrow(length = unit(0.03, "npc")))+
  #Label Versand Wahlbenachritigung
  geom_text(aes(x =as.Date('2021-09-03'), y = 0.20, 
                label = "Versandfrist \nWahlbenachrichtigung \n 05.09.21"), family = "Times New Roman",
            stat = "unique", lineheight = 0.9, size = 5) +
  geom_curve(aes(x = as.Date('2021-09-3'), y = 0.16, xend = as.Date('2021-09-4'), yend = 0.12),
             curvature = 0.3, size = 0.3, color = "black",
             arrow = arrow(length = unit(0.03, "npc")))+
  #Label wahltag
  geom_text(aes(x = as.Date('2021-09-19'), y = 0.45,
                label = "Bundestagswahl \nAnteil Briefwähler = 47.3%\n 26.09.2021 "), family = "Times New Roman",
            stat = "unique", lineheight = 0.9, size = 5 )+
  geom_curve(aes(x = as.Date('2021-09-22'), y = 0.46, xend = as.Date('2021-09-25'), yend = 0.47),
             curvature = -0.1, size = 0.3, color = "black",
             arrow = arrow(length = unit(0.03, "npc")))+
  scale_y_continuous(labels = scales::percent_format(accuracy = 1)) +
  labs(title = "Geschätzter Anteil der Briefwähler bis zur Bundestagswahl 2021",
       caption = "Daten: GLES, 2021",
       subtitle = "Schätzung auf Wochenbasis inkl. 95%-Konfidenzintervalle",
       x = "Datum", y = "Anteil Briefwähler")
  
ggsave("../plots/Figure_6_Briefwahl_Zeit.png", dpi = 300, height = 7, width = 10)
  
```

## Ereignisse Wahlkampf

```{r}

#Data Generation
df_ereignisse <- data.frame(Ereigniss = c("SPD überholt CDU in Umfragen",
                                          "Vorstellung Expertenteam CDU",
                                          "Razzia Finanzministerium",
                                          "Triell II - ARD/ZDF",
                                          "Triell III - Prosieben/Sat1",
                                          "Wahltag"
                                          ),
                            date = c("2021-08-28",
                                     "2021-09-03",
                                     "2021-09-09",
                                     "2021-09-12",
                                     "2021-09-19",
                                     "2021-09-26"),
                            label = c("28.August",
                                      "03.September",
                                      "09.September",
                                      "12.September",
                                      "19.September",
                                      "26. September")
                            ) %>% 
  mutate(label_final = paste(Ereigniss, "\n", label))

read_delim("../data/dawum.de_Bundestag_2022-01-20.csv", delim = ";") %>% 
  mutate(across(`CDU/CSU`:`Sonstige`, ~ .x /10)) %>% 
  mutate(Datum = lubridate::dmy(Datum)) %>% 
  filter(as.Date(Datum) >= "2021-08-23" & as.Date(Datum) <= "2021-09-26") %>% 
  select(-`Sonstige`) %>% 
  pivot_longer(`CDU/CSU`:`AfD`,
               names_to = "Party",
               values_to = "Prognose") -> df_prognosen

#Plots

ggplot()+
  
  geom_vline(data = df_ereignisse, aes(xintercept = as.Date(date)), colour="grey", linetype = "longdash")+
  
  geom_label(data = df_ereignisse, aes(x = as.Date(date), y = c(27, 32, 28.7, 33,29, 32.5), label = label_final), label.size = 0.1, size = 3, fontface="bold")+
  
  geom_line(data= df_prognosen %>% filter(Datum <= as.Date("2021-09-24")), aes(x = Datum, y = Prognose, color = Party),
            lwd=1.5) +
  
  scale_color_manual(name="Parteiprognosen", values = c("SPD" = "#FF0000",
                                              "CDU/CSU" = "#000000",
                                              "Grüne" = "#64a12d",
                                              "FDP" = "#ffed00",
                                               "AfD" = "#009ee0",
                               "Linke" = "#BE3075"
                                ))+
  
  geom_line(data= df_prognosen %>% filter(Datum >= as.Date("2021-09-24")), aes(x = Datum, y = Prognose, group = Party), lwd=1.5, lty="11", color = "grey") +
  
  geom_point(data = df_prognosen[169:174,], aes(x = Datum, y = Prognose, fill = "Date"), shape=4, size = 3) +
  
  scale_fill_manual(name="BTW 2021",
                    values = c("Endgültiges Ergebnis" = "black"))+
  
  scale_y_continuous(limits = c(4.5, 35), 
                     breaks = c(5.5, 10, 15, 20, 25, 30, 35),
                     labels = scales::percent_format(scale = 1, accuracy = 1)) +
  
  scale_x_date(date_breaks = "1 week", 
           limits = c(as.Date('2021-08-22'), as.Date('2021-09-26')),
           date_labels="%d-%m") +
  labs(y = "Anteil Parteien (Progonsen)",
       caption = "Briefwahlprognosen aggregiert auf Wochenbasis. Parteiprognosen als Durchschnittswere der Wahlumfragen \nDie Werte am Wahltag (26. September) stellen a) den finalen Briefwahlanteil und b) die finalen Parteiergebnisse dar \n\nDaten: GLES, 2021 & Dawum, 2021")+
  theme(axis.title.x=element_blank(),
        axis.text.x = element_blank(),
        panel.grid.major = element_blank(),
        panel.grid.minor = element_blank())+
  guides(fill = guide_legend(title.position = 'top', order = 2),
         colour = guide_legend(title.position = 'top', order = 1)) -> p1


  df_briefwahl_zeit %>% 
    ggplot(aes(x = date, y = mean))+
    geom_vline(data = df_ereignisse, aes(xintercept = as.Date(date)), colour="grey", linetype = "longdash")+
    
    geom_area(data = (df_briefwahl_zeit %>% filter(date <= as.Date("2021-09-25"))), fill = farbe_brief, colour = farbe_brief,alpha = 0.3) +
    
    geom_area(data = (df_briefwahl_zeit %>% filter(date >= as.Date("2021-09-25"))), fill = "grey", colour = "grey",alpha = 0.5) +
  
    geom_segment(aes(x=as.Date("2021-08-22"),xend=as.Date("2021-09-26"),y=0.473,yend=0.473),colour = "grey")+
    
    geom_point(data = df_briefwahl_zeit[7,], aes(date, mean),
               colour="black", fill = "white", shape=21, size = 1.5) +
    
    annotate("text", x = as.Date("2021-09-19"), y = .52, label = "Anteil Briefwahlstimmen am Wahltag = 47.7%", family = "Times New Roman", size = 4, colour = "grey28")+
  scale_x_date(date_breaks = "1 week", 
           limits = c(as.Date('2021-08-22'), as.Date('2021-09-26')),
           date_labels="%d-%m")+
  scale_y_continuous(limits = c(0, 0.55), 
                     breaks = c(0, 0.25, 0.50),
                     labels = scales::percent_format(scale = 100)) +
  labs(y = "Briefwähler") +
  theme(legend.position="right",
        axis.title.x=element_blank(),
        panel.grid.major = element_blank(),
        panel.grid.minor = element_blank(),
        plot.background = element_blank())-> p2

plot<- ggarrange(p2,p1,
                 ncol=1, nrow=2, 
                 common.legend = TRUE,
                 legend="bottom", heights = c(2,5)) +
    theme(plot.margin = margin(0.75,0.1,2,0.1, "cm")) 


annotate_figure(plot, top = ggpubr::text_grob(label = "Zeitliche Dynamiken - Wahlkampf und Briefwahlanteile", size = 24, family= "Times New Roman", lineheight = 10))

ggsave( "../plots/Figure_7_Briefwahl_Zeit_inkl._Wahlkampf.png", dpi = 300, height = 10, width = 10)
  
```






















































<!-- # Nur Paper: Wer sind die Briefähler? -->
<!-- ## Charackteristiken und Anteile Briefwahl -->

<!-- Hier wurden die relativen Anteile der Briefwähler gegen individuelle Charackteristiken geplottet. @Stefan hier würde ich gerne mit dir nochmal überlegen, welche der oben genannten Variablen am meisten Sinn machen! -->

<!-- Datenerhebungsraum: 26.08.2021 bis 25.09.2021 -->

<!-- ```{r} -->
<!-- gles_pre2021 %>%  -->
<!--   dplyr::select( -->
<!--   q6, #Wie wahrscheinlich ist es, dass Sie am 26. September 2021 zur Bundestagswahl gehen?   -->
<!--   q4, #Zufriedenheit Demokratie -->
<!--   q99, #Wahlbeteiligung Nachbarschaft -->
<!--   q11, #Sicherheit Wahlabsicht  -->
<!--   d38, #Eigene Schichtwahrnehmung -->
<!--   q37, #LR-Einstellung -->
<!--   d63, #HH-Nettoeinkommen -->
<!--   q38f, #Angst Ansteckung Corona -->
<!--   starts_with("q10"), #Wahlabsicht Briefwahl (Erst und Zweitstimme) -->
<!--   starts_with("q12") # Vertrauen in Wahl (ua. Briefwahl) -->
<!--   ) -> gles_df  -->

<!-- gles_df %>%  -->
<!--   filter(q6 == 6) -> df_briefwahl #Filter, wenn Briefwahl -->
<!-- ``` -->

<!-- ```{r} -->
<!-- gles_df %>%  -->
<!--   mutate(briefwahl = case_when( -->
<!--   q6 == 6 ~ 1, T ~ 0)) %>%  -->
<!--   group_by(q38f, briefwahl) %>% -->
<!--   count() %>% group_by(q38f) %>%  -->
<!--   mutate(summe = sum(n), -->
<!--          share = n/summe) %>% ungroup() %>%  -->
<!--   filter((briefwahl == 1) & (q38f >= 1)) %>%  -->
<!--   ggplot(aes(x = as.factor(q38f), y = share)) + -->
<!--   geom_col(fill="#69b3a2") +  -->
<!--   labs(title = "Angst vor Corona und Anteil Briefwähler:innen", -->
<!--        x = "Angst vor Corona-Pandemie", y = "Anteil Briefwähler (in Prozent)") + -->
<!--   theme_ipsum() + -->
<!--   theme(title = element_text(hjust = 0.5)) -> p1 -->

<!-- gles_df %>%  -->
<!--   mutate(briefwahl = case_when( -->
<!--   q6 == 6 ~ 1, T ~ 0)) %>%  -->
<!--   group_by(q12c, briefwahl) %>% -->
<!--   count() %>% group_by(q12c) %>%  -->
<!--   mutate(summe = sum(n), -->
<!--          share = n/summe) %>% ungroup() %>%  -->
<!--   filter((briefwahl == 1) & (q12c >= 1)) %>%  -->
<!--   mutate(vertrauen = 6 - q12c) %>%  -->
<!--   ggplot(aes(x = as.factor(vertrauen), y = share)) + -->
<!--   geom_col(fill="#92C5DE") +  -->
<!--   labs(title = "Vertrauen in Briefwahl und Anteil Briefwähler:innen", -->
<!--        x = "Vertrauen in Briefwahl", y = "Anteil Briefwähler (in Prozent)") + -->
<!--   theme_ipsum() + -->
<!--   theme(title = element_text(hjust = 0.5)) -> p2 -->

<!-- library(patchwork) -->
<!-- p1 + p2 + plot_layout(ncol = 1) -> p3 -->
<!-- ggsave("../plots/Anteil_Briefwähler.png", dpi = 300, height = 8, width = 6) -->

<!-- ``` -->

<!-- ## Wahlergebnisse Briefwahl -->

<!-- Mh also bezuuuüglich der Wahlprognose ist der Mehrwert marginal. Man könnte hier evtl. noch die Differenz der Briefwahlprognose mit den allgemeinen Wahlprognosen plotten.  -->

<!-- ```{r} -->
<!-- df_briefwahl %>%  -->
<!--   filter(q10ba %in% c(1,4,5,6,6,7, 322)) %>%  -->
<!--   mutate(partei = haven::as_factor(q10ba), -->
<!--          n_gesamt = n()) %>%  -->
<!--   group_by(q10ba) %>%  -->
<!--   mutate(share_party = n()/n_gesamt) %>% ungroup() %>% select(share_party, partei) %>% unique() %>%  -->
<!--   ggplot() + -->
<!--   geom_bar(aes(x = partei, y = share_party, fill = partei), stat = "identity") +  -->
<!--   scale_fill_manual(breaks = c("CDU/CSU", "DIE LINKE", "FDP", "AfD", "GRUENE", "SPD"),  -->
<!--                     values=c("#000000", "#BE3075", "#FFFF00",  "#009EE0",  "#64A12D","#FF0000"))+ -->
<!--   labs(title = "Wahlergebnis Briefwahl", -->
<!--        x = "Partei", y = "Relatives Wahlergebnis") + -->
<!--   theme_ipsum() + -->
<!--   theme(title = element_text(hjust = 0.5)) -->
<!-- ``` -->




<!-- #Appendix -->
<!-- ## RCS -->

<!-- ### Overview 2017 -->
<!-- ```{r} -->
<!-- gles_rcs2017 %>% group_by(feldtag) %>% count() -->
<!-- ``` -->



<!-- ### Entwicklung der Briefwahl über Zeit -->

<!-- Grafik zeigt den Anteil der Befragten, die bereits per Briefwahl abgestimmt haben, bis zum Wahltag (in Wochen vor der Wahl.) -->


<!-- ```{r} -->
<!-- ggplot(brief_zeit)+ -->
<!--   aes(x = field_weeks, y = brief, group = 1)+ -->
<!--   geom_line()+ -->
<!--   geom_point()+ -->
<!--   scale_y_continuous(labels = scales::percent_format()) -->
<!-- ``` -->

<!-- ### Parteienentwicklung innerhalb der Briefwähler -->

<!-- In Wochen vor der Wahl, Entwicklung des Parteiergebnisses unter den Briefwählern. CDU verliert bei den Briefwählern, je näher der Wahltag rückt. SPD gewinnt. -->
<!-- Allerdings relativ wenig robust, gerade zu Anfang geringes N an NW. -->

<!-- ```{r} -->
<!-- parteien_zeit %>%  -->
<!--   dplyr::select(field_weeks, cdu_csu_mean:af_d_mean) %>%  -->
<!--   pivot_longer(cdu_csu_mean:af_d_mean, names_to = "party") %>%  -->
<!--   mutate(party = str_remove(party, "_mean")) %>%  -->
<!--   ggplot()+ -->
<!--   aes(x = field_weeks, y = value, color = party, group = party)+ -->
<!--   geom_line()+ -->
<!--   geom_point()+ -->
<!--   scale_color_manual(values = c("af_d" = "#009ee0", -->
<!--                                 "cdu_csu" = "#000000", -->
<!--                                 "fdp" = "#00FF00", -->
<!--                                 "gruene" = "#64a12d", -->
<!--                                 "linke" = "#BE3075", -->
<!--                                 "spd" = "#FF0000"))+ -->
<!--   scale_y_continuous(labels = scales::percent_format()) -->
<!-- ``` -->
